臺灣高等法院臺中分院刑事裁定　　　　　　　　　　九十一年度交抗字第八五二號
　　抗　告　人
　　即受處分人　甲○○
右抗告人，因違反道路交通管理處罰條例案件，不服臺灣南投地方法院中華民國九十
一年十月二十九日裁定（九十一年度交聲字第一二０號）提起抗告，本院裁定如左：
    主      文
抗告駁回。
    理      由
一、抗告及異議意旨略以：抗告人向無闖紅燈之習慣，案發迄今已二個月，記憶所及
    ，伊並未於該路口闖紅燈，伊就本件提出申訴時，彰化縣警察局交通隊覆稱「採
    證照片之拍攝，依據號誌燈，當燈號已完全轉成紅燈才開始拍攝，如在黃燈亮時
    通過，並不會被舉發，另二張採相片拍攝時間相差一秒，係為證實該車尚在行進
    中，並非越線停車」，本件第一張舉發照片所示，伊的車輛已通過停止線，亦即
    表示車輛係在黃燈亮時通過停止線，並非在紅燈亮時闖越停止線，設車輛有闖紅
    燈，則第一張照片顯示應即係在紅燈之狀態，為此聲明異議，請求將原裁決撤銷
    。而證人洪周靖於原審所提相片，其顯示之數據模糊不清，縱屬得以正確辨認，
    該證人既係舉發者，自不能球員兼裁判，為此提出抗告云云。
二、按「汽車駕駛人，行經有燈光號誌管制之交岔路口闖紅燈者，處新臺幣一千八百
    元以上五千四百元以下罰鍰」，道路交通管理處罰條例第五十三條定有明文。
三、本院經查，本件抗告人於九十一年六月三日，駕駛汽車在彰化市○○路、新興路
    口，闖紅燈之違規事實，除有彰化縣警察局舉發違反道路交通管理事件通知單附
    於違反道路交通管理事件案卷可核之外，復有採證照片二幀附卷可稽，亦有彰化
    縣警察局九十一年八月七日函文可憑，茲依卷附照片觀之，抗告人所駕車牌號碼
    九Ｈ─○三八二號自小客車，確係在紅燈亮起之狀態，於九十一年六月三日十二
    時四十一分許，通過前開路口。抗告人雖於原審時以前揭情詞置辯：伊所駕前開
    車輛，於第一張照片拍攝時點，亦即紅燈亮起時，車身已超越停等線，全部進入
    路口，由此可以反推，車輛在尚未進入路口時，係處於黃燈之狀態云云。惟經證
    人即彰化縣警察局交通隊警員洪周靖，於原審到庭證稱「我現職為彰化縣警察局
    交通隊測照小隊警員，本件違規地點取締是由我負責，當地號誌運作情形及號誌
    與相機連動狀態如下：停等線以內就叫路口，黃燈狀態進入路口通行權是被允許
    的，但是必須快速通過，如果還沒有進入路口之車輛，就必須停車在停止線後方
    ，黃燈設定四秒鐘才變成紅燈，照相時間是在紅燈過後○‧九秒才會開始動作，
    也就是駕駛人有四‧九秒時間可以反應，本案照片顯示數值第二行紅色部分「Ｙ
    四○」表示黃燈是四秒，「Ｒ○○九」表示紅燈過後○‧九秒後才開始拍攝，第
    二張照片「Ｖ」表示行駛速度，本件顯示為六十三公里，以六十三公里換算其每
    秒行駛距離為十七‧五公尺，以四‧九秒的反應時間計算則受處分人看到紅燈時
    尚有八十五公尺以上的反應距離，根據專家認定我們人一般的反應時間平均是二
    ‧五秒，所以我們認為受處分人有足夠時間、距離可以做停車之準備，本件違規
    舉發應該沒有問題」，此有原審訊問筆錄可稽。是依其證言之內容，該路口採證
    相機，既係在紅燈亮起之後，經過○‧九秒的延滯時間，才開始運作，則抗告人
    之車輛，依抗告人車輛行駛速度（即時速六十三公里），至少須超越停等線十五
    ‧七五公尺，始得主張其進入路口之際，仍屬黃燈，然依卷附照片觀之，被告所
    駕車輛經採證之際，車身後側猶與停等線切齊，有前開照片可核，而一般自小客
    車長度約莫在四至五公尺之間，復係公知之事實，顯未到達十五‧七五公尺之距
    離，是抗告人上開所辯云云，自非可採。再者，依「違反道路交通管理事件統一
    裁罰標準表」所示，違反道路交通管理處罰條例第五十三條之規定，於期限內繳
    納或自動到案聽候裁決者，統一裁罰金額為二千七百元（小型車），從而，原處
    分機關援引前揭規定，裁處抗告人二千七百元之罰鍰，並無任何違誤，原審因認
    『本件聲明異議為無理由』，應予駁回，經核尚無不合，抗告人提起抗告，並無
    任何客觀證據提出，猶執陳詞指摘原裁定不當，難謂有理由，其抗告應予駁回。
據上論結，應依道路交通案件處理辦法第二十六條，刑事訴訟法第四百十二條，裁定
如主文。
中      華      民      國　    九十一     年    十一     月   二十九 　日
                                臺灣高等法院臺中分院刑事第二庭
                                      審判長法  官　羅　禮　政
                                            法  官　陳　欣　安
                                            法  官  蔡　聰　明
右正本證明與原本無異。
不得抗告。
                                            書記官　郭  振　祥
中      華      民      國　    九十一     年    十二     月     二 　　日
                                                                        Ａ
